臺灣宜蘭地方法院刑事判決　　　　　　　 94年度易字第314號
　　公　訴　人　臺灣宜蘭地方法院檢察署檢察官
　　被　　　告　甲○○
　　選任辯護人　郭美春律師
　　被　　　告　丙○○
上列被告等因傷害案件，經檢察官提起公訴（九十四年度偵字第
一九三０號），本院判決如下：
    主  文
甲○○傷害人之身體，處拘役貳拾日。如易科罰金，以佰元折
算壹日。
丙○○傷害人之身體，處拘役肆拾日。如易科罰金，以佰元折
算壹日。
    事  實
一、甲○○擔任址設宜蘭縣羅東鎮○○路二十三之二號國光客運
    股份有限公司羅東車站（下稱國光客運羅東站）副站長，丙○○則為該站司機。民國九十四年六月二日上午，甲○○因
    認丙○○服裝儀容不符規定，遂持相機在國光客運羅東站調
    度室內拍攝丙○○藉以存證，造成丙○○心生不悅而與甲○○發生口角衝突，並於同日六時四十五分許，基於傷害之犯
    意而持調度室內之投幣箱擊打甲○○頭部，甲○○旋即基於
    傷害之犯意與丙○○相互扭打推擠及徒手互毆，導致甲○○
    受有頭皮及左耳鈍挫傷、左踝挫傷、雙前臂抓傷、右大拇指
    撕裂傷與頸部抓傷等傷害，丙○○則受有兩側上肢及上背部
    多處挫擦傷瘀血等傷害。
二、案經甲○○、丙○○訴由宜蘭縣警察局羅東分局報告臺灣宜
    蘭地方法院檢察署檢察官偵查起訴。
    理  由
一、訊據被告甲○○及丙○○固到庭坦承確於上開時、地因被告
    甲○○認被告丙○○服裝儀容不符規定而持相機朝被告丙○○拍攝後，因被告丙○○心生不悅而起口角衝突之事實不諱
    ，惟均矢口否認有何傷害對方之犯行。被告甲○○辯稱：丙○○乃持投幣箱對之擊打並出手緊勒其領帶，致其幾乎窒息
    ，其才一再掙扎並動手掙脫，整段過程中其僅因出於自衛而
    出手排除丙○○持續攻擊之舉動等語；被告丙○○則執：因
    甲○○欲對之拍照且動手拉其衣領，其始與甲○○相互拉扯
    ，過程中其除未持投幣箱擊打甲○○外，更係一再掙脫甲○○之拉扯行為等語置辯。然查，現場目擊證人乙○○已先後
    於偵審中到庭結證：事發前甲○○因糾正丙○○服裝儀容而
    與丙○○發生口角，其聽見巨大聲響時前去調度室查看，見
    丙○○手持投幣箱面對甲○○，隨後該二人即徒手互相拉扯
    、推擠，丙○○手拉甲○○領帶，且該二人互相拉皮帶，因
    調度室有門通往行車通道，故有許多乘客圍觀，其便先將門
    關起，但仍有老乘客自另個門探頭查看並出言勸阻丙○○與
    甲○○，期間丙○○與甲○○皆在調度室置物櫃與兩張辦公
    桌之間相互推擠與拉扯，中途曾有停頓似乎呈現對峙狀態，
    亦出言吵架，該二人相互推擠中曾碰撞辦公桌，亦曾緊靠置
    物櫃，其與丁○○趨前試圖拉開丙○○及甲○○，但拉不開
    ，嗣後或因該二人火氣消退便互相放手，當時二人衣服上均
    有血跡，看起來均有受傷；過程中該二人皆有動手，其未見
    僅有單人出手之情況等語綦詳，核與現場目擊證人丁○○於
    偵審中到庭結證：其原本在另一房間工作，聽聞聲響時至調
    度室查看，見投幣箱掉落地上靠近丙○○之位置，嗣丙○○
    以手拉住甲○○之領帶，該二人靠住鐵櫃互相拉扯，因有乘
    客圍觀，其便與乙○○先關門，避免乘客見聞；丙○○與甲○○在調度室內鐵櫃與辦公桌間推擠拉扯時，撞及鐵櫃與辦
    公桌，亦曾緊靠鐵櫃糾纏一起，其與乙○○試圖拉開該二人
    但未果，過程中其見該二人互相動手拉對方，但無僅有一方
    出手之情形；該二人互相拉扯時，甲○○臉部及衣服已有血
    跡，分開後感覺該二人均已受傷等語，契合一致，即徵本件
    事發原委乃肇因於被告甲○○糾正被告丙○○之服裝儀容後
    ，雙方始爆發口角衝突，並進而互有拉扯推擠之互毆行為，
    而非各自遭因受對方不法侵害後，始為排除不法侵害所為之
    自衛行為甚明。被告丙○○與甲○○所持前開辯解，洵屬避
    究卸責之語，咸無可採。此外，復有財團法人羅許基金會羅
    東博愛醫院及同仁堂中醫診所出具之診斷證明書、羅東聖母
    醫院出具之診斷證明書、財團法人羅許基金會羅東博愛醫院
    九十四年十月二十一日（九十四）羅博醫字第二００五一０
    ０一一八號函覆之急診診療中文病情說明、病歷與調度室現
    場照片在卷可稽，本件事證已臻明確，被告甲○○及丙○○
    之各該犯行均足認定，皆應依法論科。
二、核被告甲○○及丙○○之所為，均係犯刑法第二百七十七條
    第一項之傷害罪。爰審酌被告甲○○與丙○○於事發時各擔
    任國光客運羅東站之副站長與司機，僅因業務執行與管考規
    範之認知差異，即在調度室內互毆傷害，且迄今猶未平息憤
    怒達成和解，再參酌其等各自之犯罪動機、目的、手段、素
    行、出手輕重而造成對方之傷勢程度等一切情狀，爰酌情各
    量處如主文所示之刑，並皆併予諭知易科罰金之折算標準，
    以示警懲。
據上論斷，應依刑事訴訟法第二百九十九條第一項前段，刑法第
二百七十七條第一項、第四十一條第一項，罰金罰鍰提高標準條
例第一條前段、第二條，判決如主文。
本案經檢察官賴慶祥到庭執行職務
中　　華　　民　　國　　94　　年　　12　　月　　14　　日
                  臺灣宜蘭地方法院刑事第三庭
                      審判長法  官  黃  永  勝
                            法  官  林  楨  森
                            法  官  陳  嘉  年
以上正本證明與原本無異。
如不服本判決，應於判決送達後10日內，向本院提出上訴狀（應
附繕本）。
                            書記官　詹  玉  惠
中　　華　　民　　國　　94　　年　　12　　月　　14　　日
附錄本案論罪科刑法條全文
刑法第二百七十七條第一項
傷害人之身體或健康者，處三年以下有期徒刑、拘役或一仟元以
下罰金。
